【裁判字號】    97,聲,1464
【裁判日期】    971219
【裁判案由】    聲明異議
【裁判全文】
臺灣高等法院高雄分院刑事裁定          97年度聲字第1464號
異  議  人
即  受刑人  甲○○
                    （現在臺灣高雄監獄執行中）
上列受刑人因施用毒品等案件，對於臺灣高雄地方法院檢察署檢
察官執行之指揮（97年度執更山字第1006號）聲明異議，本院裁
定如下：
    主  文
聲明異議駁回。
    理  由
一、聲明異議意旨略以：(1)附表編號3 、4 、5 等罪合於數罪併
    罰及減刑之規定，檢察官未予聲請減刑及定應執行刑。(2)聲
    明異議人經減刑後已執行完畢云云，爰依法聲明異議，請求
    裁定釋放聲明異議人。
二、按中華民國九十六年罪犯減刑條例乃政府為紀念解除戒嚴20
    週年，予以罪犯更生向善之寬典，始制定上開條例，該條例
    並於96年7 月16日經總統令公布施行生效，此觀之該條例第
    1 條、第16條規定至明。又按中華民國九十六年罪犯減刑條
    例第8 條第1 項規定：依該條例應減刑之罪，已經判確定尚
    未執行或「執行未完畢」者，始應由檢察官或應減刑之人聲
    請法院裁定減刑。又同條例第13條第1 項規定：減刑前已羈
    押之日數及已執行之刑期，均折抵或算入減刑後之刑期。但
    因折抵或算入而其刑期於「減刑裁定到達監獄前」已屆滿者
    ，其超過部分不算入之。
三、經查：
    (1)受刑人甲○○所犯如附表所列之罪，分別經法院判決如附
      表所列之刑，業經確定在案。嗣因減刑及定執行刑，附表
      所列9 罪，分別經：本院以97年度聲減字第379 號，將
      其中編號第1 、2 所犯之罪，減刑並重新定其應執行刑為
      1 年9 月，褫奪公權1 年6 月；高雄地院以86年度聲字
      第1693號，將其中編號3 、4 、5 所犯之罪，定其應執行
      刑為5 年11月，褫奪公權3 年（此三罪不予減刑，說明詳
      後）；高雄地院以97年度聲減字第823 號，將其中編號
      6 、7 所犯之罪，減刑並重新定其應執行刑為1 年10月，
      褫奪公權1 年6 月；及編號8 、9 所犯之罪，減刑並重新
      定其應執行刑為2 年1 月。臺灣高雄地方法院檢察署並依
      上揭裁定作成97年執更山字第1006號執行指揮書，此有各
      該裁定書、執行指揮書及臺灣高等法院被告前案紀錄表等
      附卷可稽。
    (2)聲明異議人雖指摘檢察官未將附表編號3 、4 、5 等罪向
      法院聲請減刑及定應執行刑為不當，惟查附表編號3 、4
      、5 等罪，於86年10月23日業經臺灣高雄地方法院以86年
      度聲字第1693號裁定，定其應執行刑5 年11月，褫奪公權
      3 年，聲明異議人再事指摘未依法定執行刑，並無所據。
      再依高雄地檢署檢察官指揮執行依據之台灣澎湖監獄97年
      4 月21日澎監教字第0970400366號報請撤銷假釋報告表及
      臺灣高等法院被告前案紀錄表所示，聲請人減刑前係於86
      年9 月30日入監執行，檢察官以86執更山字第3926號執行
      指揮書，先執行附表編號3 、4 、5 等罪之執行刑5 年11
      月，並於中華民國九十六年罪犯減刑條例96年7 月16日開
      始施行前之92年8 月21日執行完畢，再接續執行附表編號
      1 、2 、6 、7 等罪。依前揭「理由欄二、」之說明，附
      表編號3 、4 、5 等罪，既已執行完畢並不符合減刑之要
      件，檢察官自無需再向法院聲請減刑，於法並無不合。
    (3)嗣檢察官接續執行附表編號1 、2 、6 、7 等罪，原本依
      本院82年上訴字第20號判決及高雄地方法院82年訴字第43
      77號判決，分別應執行有期徒刑3 年6 月，褫奪公權3 年
      及有期徒刑3 年8 月，合計共需執行7 年2 月，褫奪公權
      3 年。聲明異議人從92年8 月22日接續執行，需至99年10
      月22日始為執行期滿日。惟經減刑後，聲明異議人所犯編
      號1 、2 、6 、7 等4 罪，分別應執行有期徒刑1 年9 月
      ，褫奪公權1 年6 月及有期徒刑1 年10月，合計僅需執行
      3 年7 月，褫奪公權1 年6 月，依此計算減刑後其執行屆
      滿日似於96年3 月22日既應屆滿，惟依中華民國九十六年
      罪犯減刑條例第13條但書所定意旨，經將聲明異議人減刑
      前已執行之刑期算入減刑後之刑期，其有期徒刑之刑期，
      縱於中華民國九十六年減刑條例施行前已屆滿者，其超過
      部分不算入之；且因中華民國九十六年罪犯減刑條例係於
      96年7 月16日方始施行生效，附表編號1 、2 、6 、7 等
      罪即應以96年7 月16日為執行期滿日。嗣檢察官再接續執
      行附表編號8 、9 等罪之應執行刑2 年1 月，據上說明，
      自應於96年7 月16日開始執行，並於98年8 月15日為執行
      期滿日（參見卷附之高雄地檢署86年執更山字第3926號、
      97執更山字第292 號、97執更山字第292-1 號執行指揮書
      、台灣澎湖監獄97年4 月21日澎監教字第0970400366號報
      請撤銷假釋報告表）。本件聲明異議人之假釋既經撤銷，
      其於95年10月17日假釋出監開始計算，至98年8 月15日執
      行期滿日止，扣除依行刑累進處遇條例縮短刑期178 日，
      假釋殘餘刑期尚餘2 年4 月1 日。高雄地檢署檢察官以97
      年執更山字第1006號執行指揮書，於聲明異議人戒治執行
      完畢後接續執行殘刑2 年4 月1 日，刑期起算日期97年6
      月18日，執行期滿日期99年10月18日，於法並無不合，聲
      明異議人顯然對於中華民國九十六年罪犯減刑條例之規定
      及其施行有所誤解。綜合上述，本件聲明異議意旨，指摘
      檢察官之執行指揮不當，為無理由，應予駁回。
據上論斷，應依刑事訴訟法第486 條，裁定如主文。
中    華    民    國    97    年    12    月    19    日
                  刑事第九庭    審判長法  官   莊秋桃
                                      法  官   裕斗
                                      法  官   謝宏宗
以上正本證明與原本無異。
如不服本裁定應於送達後5 日內向本院提出抗告狀。
中    華    民    國    97    年    12    月    22    日
                                      書記官   熊惠津
附表：
┌──┬────┬─────┬────┬─────┬───────┐
│編號│所犯法條│最後確定判│宣 告 刑│減刑後徒刑│備          註│
│    │ 及罪名 │決案號    │        │期      間│              │
├──┼────┼─────┼────┼─────┼───────┤
│1   │施用毒品│高雄高分院│有期徒刑│有期徒刑1 │編號1 、2 之罪│
│    │罪      │82上訴20號│3年4月  │年8月     │經以本院97聲37│
│    │        │          │褫奪公權│褫奪公權1 │9 號裁定減刑如│
│    │        │          │3年     │年6月     │左揭所示，及裁│
├──┼────┼─────┼────┼─────┤定應執行有期徒│
│2   │吸用麻藥│高雄高分院│有期徒刑│有期徒刑2 │刑1 年9 月，褫│
│    │罪      │82上訴20號│4月     │月        │奪公權1 年6 月│
│    │        │          │        │          │。            │
├──┼────┼─────┼────┼─────┼───────┤
│3   │侵占罪  │高雄地院86│有期徒刑│已執行完畢│編號3 、4 、5 │
│    │        │易4315號  │3 月    │不予減刑  │之罪，經高雄地│
│    │        │          │        │          │院86聲1693號裁│
│    │        │          │        │          │定應執行有期徒│
├──┼────┼─────┼────┼─────┤刑5 年11月，褫│
│4   │吸用麻藥│高雄地院86│有期徒刑│已執行完畢│奪公權3 年。  │
│    │        │易2597號  │6月     │不予減刑  │              │
├──┼────┼─────┼────┼─────┤              │
│5   │販賣麻藥│高雄地院86│有期徒刑│已執行完畢│              │
│    │        │訴緝147號 │5年4月  │不予減刑  │              │
│    │        │          │褫奪公權│          │              │
│    │        │          │3年     │          │              │
├──┼────┼─────┼────┼─────┼───────┤
│6   │施用毒品│高雄地院82│有期徒刑│有期徒刑1 │編號6 、7 之罪│
│    │罪      │訴4377號  │3年6月  │年9月     │，經高雄地院97│
│    │        │          │褫奪公權│褫奪公權1 │聲減823 號裁定│
│    │        │          │3年     │年6月     │減刑如左揭所示│
├──┼────┼─────┼────┼─────┤，及裁定應執行│
│7   │吸用麻藥│高雄地院82│有期徒刑│有期徒刑2 │有期徒刑1 年10│
│    │罪      │訴4377號  │4月     │月        │月，褫奪公權1 │
│    │        │          │        │          │年6 月。      │
├──┼────┼─────┼────┼─────┼───────┤
│8   │竊盜罪  │高雄地院87│有期徒刑│有期徒刑6 │編號8 、9 之罪│
│    │        │易974號   │1 年    │月        │，經高雄地院97│
│    │        │          │        │          │聲減823 號裁定│
│    │        │          │        │          │減刑如左揭所示│
├──┼────┼─────┼────┼─────┤，及裁定應執行│
│9   │施用毒品│最高法院89│有期徒刑│有期徒刑1 │有期徒刑2 年1 │
│    │罪      │台非171號 │3年4月  │年8 月    │月。          │
│    │        │          │        │          │              │
└──┴────┴─────┴────┴─────┴───────┘
                                                 w


司法院資訊處製作；財團法人民間司法改革基金會備份。
